de: Form des Stecknadelkopfs: Kugel/Rund; Scheibe; Flach; Blume; Herz; Ohne Kopf; Perlenoptik; Stern; Andere
es: Formas de cabeza del alfiler recto: Bola/redonda; Disco; Plana; Flor; Corazón; Sin cabeza; Estilo perla; Estrella; Otro
hu: Egyenes kitűzött fej Shapes: Golyó/kerek; Korong; Lapos; Virág; Szív; Nincs fej / fej nélküli; Gyöngyszerű; Csillag; Egyéb
sk-SK: Tvar hlavičky rovného špendlíka: Gulička/okrúhla; Disk; Plochá; Kvetina; Srdce; Bez hlavičky; V štýle perly; Hviezda; Iné
en: Straight pin head shape: Ball/Round; Disc; Flat; Flower; Heart; No head / headless; Pearl-style; Star; Other
pt-BR: Alfinete reto formato da cabeça: Bola/Redonda; Disco; Plana; Flor; Coração; Sem cabeça; Tipo pérola; Estrela; Outro
pt-PT: Forma da cabeça do alfinete reto: Bola/redonda; Disco; Plana; Flor; Coração; Sem cabeça; Estilo pérola; Estrela; Outro
da: Hovedform for knappenål: Kugle/rund; Skive; Flad; Blomst; Hjerte; Uden hoved/hovedløs; Perlestil; Stjerne; Andet
it: Forma della testa dello spillo dritto: A sfera/rotonda; A disco; Piatta; A fiore; A cuore; Senza testa; A perla; A stella; Altro
ro-RO: Formă a gămăliei acului: Bilă/Rotund; Disc; Plat; Floare; Inimă; Fără gămălie / fără cap; Stil perlă; Stea; Altele
zh-TW: 大頭針頭形狀: 圓球型; 圓盤型; 平頭型; 花型; 心型; 無頭; 珍珠型; 星型; 其他
vi: Hình dạng đầu kim thẳng: Hình cầu/Tròn; Hình đĩa; Phẳng; Hình hoa; Hình trái tim; Không đầu; Kiểu ngọc trai; Hình sao; Khác
th: รูปทรงของหัวหมุดตรง: ทรงกลม; ทรงแผ่นแบน; แบน; รูปดอกไม้; รูปหัวใจ; ไม่มีหัว; ทรงมุก; รูปดาว; อื่นๆ
nb: Hodeform på rett nål: Kule / rund; Skive; Flat; Blomst; Hjerte; Uten hode / hodeløs; Perlestil; Stjerne; Annet
nl: Rechte speld kopvorm: Bal/rond; Schijf; Plat; Bloem; Hart; Geen kop / koploos; Parelstijl; Ster; Overig
tr: Düz iğne başlık şekli: Küre/Yuvarlak; Disk; Düz; Çiçek; Kalp; Başlıksız / başsız; İnci stili; Yıldız; Diğer
pl: Kształt główki szpilki: Z kulką/okrągły; Tarcza; Płaski; Kwiat; Serce; Bez łebka; Perełkowy; Gwiazda; Inny
hr-HR: Oblik ravne glave igle: Kuglica/okruglo; Disk; Ravno; Cvijet; Srce; Bez glavice; U stilu bisera; Zvijezda; Ostalo
ja: ストレートピンヘッド形状: ボール/ラウンド; ディスク; フラット; フラワー; ハート; ヘッドなし/ヘッドレス; パールスタイル; スター; その他
lt-LT: Tiesių smeigtukų galvutės forma: Rutuliukas / apvali; Diskas; Plokščia; Gėlė; Širdis; Be galvutės; Perlo stiliaus; Žvaigždė; Kita
cs: Tvar rovné hlavy čepu: Kulička/kulatá; Disk; Plochá; Květina; Srdce; Bez hlavičky; Ve stylu perly; Hvězda; Jiné
sl-SI: Oblika glave bucike: Krogla/okroglo; Disk; Plosko; Cvet; Srce; Brez glave; Videz bisera; Zvezda; Drugo
ko: 스트레이트 핀 헤드 모양: 볼/라운드; 디스크; 평면; 꽃; 하트; 헤드 없음/헤드리스; 진주 스타일; 별; 기타
sv: Raknålshuvudets form: Kula/rund; Skiva; Platt; Blomma; Hjärta; Inget huvud / huvudlös; Pärlstil; Stjärna; Övrigt
ru: Форма головки прямой булавки: Шарик/круглая; Диск; Плоская; Цветок; Сердце; Без ушка / без головки; Под жемчуг; Звезда; Другое
bg-BG: Форма на главичката на правите карфици: Топчеста/кръгла; Диск; Плоска; Цвете; Сърце; Без глава; Тип перла; Звезда; Друго
fi: Nuppineulan pään muoto: Pallo/pyöreä; Levy; Litteä; Kukka; Sydän; Ei päätä / päätön; Helmityylinen; Tähti; Muu
zh-CN: 大头针针头形状: 球形/圆形; 圆盘形; 平头; 花形; 心形; 无头/平头; 珍珠款; 星形; 其他
el: Σχήμα κεφαλής καρφίτσας: Μπίλια/Στρογγυλό; Δίσκος; Επίπεδο; Λουλούδι; Καρδιά; Χωρίς κεφάλι; Τύπου πέρλας; Αστέρι; Άλλο
fr: Forme de la tête de l’épingle droite: Boule/Ronde; Disque; Plate; Fleur; Cœur; Sans tête / à tête perdue; Style perle; Étoile; Autre